【裁判字號】    97,簡上,70
【裁判日期】    970821
【裁判案由】    詐欺
【裁判全文】
台灣雲林地方法院刑事判決      97年度簡上字第70號
上  訴  人
即  被  告  甲○○
上列上訴人因詐欺案件，不服本院斗六簡易庭97年度六簡字第
144 號中華民國97年4 月25日刑事簡易判決（聲請案號：台灣雲
林地方法院檢察署97年度偵字第1336號），提起上訴，本院管轄
之第二審合議庭判決如下：
    主  文
上訴駁回。
    事  實
一、甲○○雖預見提供帳戶予他人使用可能幫助實施財產犯罪，
    竟仍基於幫助詐欺取財之未必故意，於民國（下同）96年
    10月22日開戶後，96年10月29日前某日，在不詳地點，將其
    申辦之華南商業銀行斗六分行帳號000000000000號帳戶之存
    簿、印章及提款卡，交給姓名年籍不詳自稱「陳先生」之詐
    欺集團成員，並告知提款卡密碼。該詐欺集團成員意圖為自
    己不法之所有，於96年10月29日14時30分左右，撥打電話對
    乙○○騙稱：他是乙○○的朋友，急需借款繳付租屋訂金，
    請乙○○轉帳至該房東甲○○的上述帳戶云云，致乙○○信
    以為真，陷於錯誤，而於該日14時58分左右、15時5 分左右
    、15時34分左右，接續轉帳新台幣 (下同)25,000 元、
    10,000 元 、15,000元，合計50,000元至上述甲○○帳戶內
    。
二、案經被害人乙○○訴由雲林縣警察局斗六分局報請台灣雲林
    地方法院檢察署檢察官聲請簡易判決處刑。
    理  由
一、按被告以外之人於審判外之言詞或書面陳述，除法律有規定
    者外，不得作為證據；又被告以外之人於審判外之陳述，雖
    不符前4 條之規定，而經當事人於審判程序同意作為證據，
    法院審酌該言詞陳述或書面陳述作成時之情況，認為適當者
    ，亦得為證據，刑事訴訟法第159 條第1 項、同法第159 條
    之5 第1 項定有明文。本案被告以外之人乙○○之警詢筆錄
    ，以及台北縣政府警察局海山分局江翠派出所受理各類案件
    紀錄表、受理刑事案件報案三聯單、受理詐騙帳戶通報警示
    、詐騙電話斷話簡便格式表、反詐騙案件紀錄表、金融機構
    協助受詐騙民眾通知疑似警示帳戶通報單各1 紙，自動櫃員
    機交易明細表3 紙、0000-000000 門號電話自96年9 月27日
    至96年10月26日之通話明細1 份，被告在華南商業銀行斗六
    分行的開戶印鑑卡基本資料及交易明細，雖然是被告以外之
    人於審判外之言詞、書面陳述，原則上不得作為證據，惟檢
    察官及被告於本院審判程序中，均已表示同意作為證據，法
    官審酌該言詞、書面陳述作成時之情況，認為適當，依上開
    規定，得作為證據。
二、經查，被告申辦上述帳戶，而提供提款卡、存摺等為詐騙份
    子所使用，並告知密碼，致乙○○被詐騙之情節，為被告所
    不爭執，且有乙○○之警詢筆錄，以及台北縣政府警察局海
    山分局江翠派出所受理各類案件紀錄表、受理刑事案件報案
    三聯單、受理詐騙帳戶通報警示、詐騙電話斷話簡便格式表
    、反詐騙案件紀錄表、金融機構協助受詐騙民眾通知疑似警
    示帳戶通報單各1 紙，以及被告在華南商業銀行斗六分行的
    開戶印鑑卡基本資料及交易明細各1 份可以證明。被告雖然
    辯稱：被告在96年10月10幾日，為了委託「陳先生」代辦信
    用卡，在被告家裡交付存摺、印章給「陳先生」，並與「陳
    先生」約好，對方要在96年10月31日將存摺、印章拿回來，
    被告後來也有多次打電話給「陳先生」的0000-000000 號電
    話，並且提出0000-000000 門號電話自96年9 月27日至96年
    10月26日通話明細1 份。惟查：(一)被告提出其0000-000000
    門號通話明細，固然可以看出該電話與0000-000000 門號電
    話，在96年10月19日至同年月23日，有多次通話紀錄，然而
    ，卻無法看出通話之內容，難以判斷通話的目的，到底是為
    了提供存摺、提款卡，或是為了取回存摺、提款卡，或者是
    其他的原因；(二)而且存摺、提款卡如果交付給身分不明的人
    ，容易被利用為犯罪工具，非但是常識，而且多年來經常有
    利用人頭帳戶詐騙錢財的新聞，被告自述高職肄業、曾經開
    過印刷廠，應該有足夠的判斷力，其辯解完全不符合常情，
    其故意提供存摺、提款卡給身分不明的人使用，且對身分不
    明的人告知密碼，顯見其有意幫助詐欺取財。
三、被告的行為，觸犯刑法第30條第1 項、第339 條第1 項幫助
    意圖為自己不法之所有，以詐術使人將本人之物交付罪。原
    審本院斗六簡易庭認被告罪證明確，適用刑法第339 條第1
    項、第30條第1 項（原判決漏載）、第2 項、第41條第1 項
    前段，刑法施行法第1 條之1 第1 項、第2 項前段，並審酌
    被告犯罪之動機、目的、手段等一切情狀，判處有期徒刑4
    月，如易科罰金以新台幣1,000 元折算1 日。其認事、用法
    均妥適，應予維持。上訴人即被告否認犯罪，請求撤銷改判
    ，並無理由，應予駁回。
四、適用的法律：刑事訴訟法第455 條之1 第3 項、第368 條。
本案經檢察官丙○○到庭執行職務。
中    華    民    國    97    年    8     月    21    日
            刑事第三庭    審判長法  官  林  輝  煌
                                法  官  陳  銘  壎
                                法  官  李  貞  瑩
以上正本證明與原本無異。
不得上訴。
                                書記官  王  淑  美
中    華    民    國    97    年    8     月    21    日
附錄本案論罪科刑法條全文：
中華民國刑法
第339條
意圖為自己或第三人不法之所有，以詐術使人將本人或第三人之
物交付者，處五年以下有期徒刑、拘役或科或併科一千元以下罰
金。
以前項方法得財產上不法之利益或使第三人得之者，亦同。
前二項之未遂犯罰之。


司法院資訊處製作；財團法人民間司法改革基金會備份。
